臺灣士林地方法院民事裁定
111年度司繼字第389號
聲  請  人  陳婉萍  

            陳鳳玉  
            陳鳳英  

上列聲請人為陳報遺產清冊事件，本院裁定如下：
    主  文
准對被繼承人何月娥（女，民國00年00月00日生，身分證統一證
號：Z000000000號，生前籍設臺北市○○區○○○路0段000巷00號2樓
）之債權人為陳報債權之公示催告。
被繼承人之債權人應於本公示催告最後揭示於法院公告處、資訊
網路及其他適當處所之翌日起柒個月內陳報其債權，如不為報明
，而又為繼承人所不知者，僅得就賸餘遺產行使其權利。
聲請程序費用由被繼承人何月娥之遺產負擔。
    理  由
一、聲請意旨略以：聲請人均為被繼承人何月娥之子女，被繼承
    人於民國110年11月30日死亡，爰開具遺產清冊陳報本院，
    聲請對被繼承人之債權人為公示催告之公告等語，並提出戶
    籍謄本、遺產清冊、繼承人名冊、繼承系統表、印鑑證明、
    土地登記第一類謄本、陽信商業銀行放款餘額證明書、本院
    家事庭通知函、遺產稅財產參考清單、被繼承人108及109年
    度綜合所得稅各類所得資料清單、全國贈與資料清單、遺產
    稅死亡前二年內有償移轉不動產明細表及遺產稅金融遺產參
    考清單等件為證。
二、按「繼承人於知悉其得繼承之時起3 個月內開具遺產清冊陳
    報法院」、「繼承人依前2 條規定陳報法院時，法院應依公
    示催告程序公告，命被繼承人之債權人於一定期限內報明其
    債權」，民法第1156條第1 項、第1157條第1 項分別定有明
    文。經查，聲請人主張上開之事實，業據提出上開文件等在
    卷為證，堪信聲請人主張被繼承人死亡，其等於繼承開始後
    3個月內開具遺產清冊等情為真正，核其等聲請與前開條文
    相符，應予准許。
三、次按「法院公示催告被繼承人之債權人報明債權時，應記載
    下列各款事項：㈠為陳報之繼承人。㈡報明權利之期間及在期
    間內應為報明之催告。㈢因不報明權利而生之失權效果。㈣法
    院。第一項公示催告應公告之。前項公告應揭示於法院公告
    處、資訊網路及其他適當處所；法院認為必要時，並得命登
    載於公報或新聞紙，或用其他方法公告之。第一項報明期間
    ，自前項揭示之日起，應有6 個月以上。」有家事事件法第
    130 條第1 、3 、4 、5 項規定可參。本件既經准許對被繼
    承人之債權人為公示催告，自應依上揭規定，將本公示催告
    揭示於法院公告處及資訊網路，並定陳報期間為7 個月。
四、依家事事件法第127條第4項，裁定如主文。 
五、如不服本裁定，應於裁定送達後10日內，以書狀向本院提出
    抗告狀，並繳納抗告費新臺幣1,000 元。
中　　華　　民　　國　　111 　年　　3 　　月　　3 　　日
                 
　　　　　　　　　 家事庭司法事務官